臺灣屏東地方法院刑事判決
111年度易字第607號
公  訴  人  臺灣屏東地方檢察署檢察官
被      告  曾國昌


上列被告因竊盜案件，經檢察官提起公訴（111年度偵字第8794
、9540號），被告於準備程序中就被訴事實為有罪之陳述，經本
院告知簡式審判程序之旨，並聽取被告與檢察官之意見後，裁定
進行簡式審判程序審理，判決如下：
    主      文
曾國昌犯竊盜未遂罪，處拘役拾日，如易科罰金，以新臺幣壹仟
元折算壹日。又犯侵入住宅竊盜罪，處有期徒刑陸月，如易科罰
金，以新臺幣壹仟元折算壹日。
    事實及理由
一、本件被告曾國昌所犯係死刑、無期徒刑、最輕本刑為3年以
    上有期徒刑以外之罪，其於準備程序中就前揭被訴事實為有
    罪之陳述，經法官告知簡式審判程序之旨，並聽取其與公訴
    人之意見後，本院認為適宜進行簡式審判程序，合先敘明。
二、本院認定被告之犯罪事實及證據，除證據欄應補充「被告於
    本院準備及審理程序中之自白」為證據外，餘均與檢察官起
    訴書之記載相同，茲引用之（如附件）。
三、論罪科刑
  ㈠是核被告如附件起訴書犯罪事實欄二㈠所為，係犯刑法第320
    條第3項、第1項之竊盜未遂罪；核被告如附件起訴書犯罪事
    實欄二㈡所為，係犯刑法第321條第1項第1款之侵入住宅竊盜
    罪。又被告所犯上開2罪間，均犯意各別，行為互殊，應予
    分論併罰。
  ㈢再按被告構成累犯之事實及應加重其刑之事項，均應由檢察
    官主張並具體指出證明之方法後，經法院踐行調查、辯論程
    序，方得作為論以累犯及是否加重其刑之裁判基礎（最高法
    院110年度台上大字第5660號裁定參照）。經查，起訴意旨
    雖認被告構成累犯，應依刑法第47條第1項規定加重其刑，
    僅以臺灣屏東地方檢察署刑案資料查註紀錄表為憑，且公訴
    檢察官亦僅當庭告以被告前案執行紀錄，自難認已就前階段
    構成累犯及後階段應予加重其刑等事項具體指出證明方法，
    基於法院中立審判之精神，及保障被告受公平審判之權利，
    本院自無從為補充性調查。惟被告之前科素行，仍得於刑法
    第57條第5款所定「犯罪行為人之品行」之量刑事項予以審
    酌，以充分評價被告所應負擔之罪責，附此敘明。
  ㈣爰審酌被告正值壯年，身體健全，卻不思以己身之力循正當
    途徑獲取所需，竟率爾著手竊取或竊取被害人鍾炎龍、告訴
    人邱宗賢之財物，欠缺對他人財產權之尊重，進而造成社會
    不安，所為均屬不應該。另考量被告坦承犯行之犯後態度，
    及其犯罪所造成告訴人及被害人等財產損失之程度、並參酌
    其已與告訴人邱宗賢達成和解並賠償完竣，有和解書在卷可
    參；另兼衡被告之前科素行（被告前於民國108年間因施用
    毒品案件，經本院以108年度訴字第614號判決判處有期刑10
    月確定；又因施用毒品案件，經本院以108年度訴字第129號
    判決判處有期徒刑10月，嗣經撤回上訴確定；再因施用毒品
    案件，經本院以108年度訴字第320號判決判處有期徒刑11月
    ，上開案件並經本院以108年度聲字第1682號裁定應執行有
    期徒刑2年3月確定，業於110年9月23日假釋期滿未經撤銷視
    為執行完畢，見本院卷附臺灣高等法院被告前案紀錄表），
    及自陳為國中畢業之智識程度，現於台畜公司擔任作業員、
    每月收入約新臺幣3萬元，未婚，無子女之生活經濟狀況等
    一切情狀（參本院卷第91頁），就其所犯分別量處如主文所
    示之刑，並均諭知易科罰金之折算標準，以示懲儆。
四、按犯罪所得，屬於犯罪行為人者，沒收之；於全部或一部不
    能沒收或不宜執行沒收時，追徵其價額；犯罪所得已實際合
    法發還被害人者，不予宣告沒收或追徵；宣告前2條之沒收
    或追徵，有過苛之虞、欠缺刑法上之重要性、犯罪所得價值
    低微，或為維持受宣告人生活條件之必要者，得不宣告或酌
    減之，刑法第38之1條第1項前段、第3項、第5項、第38之2 
    條第2項分別定有明文。經查，被告所竊得如附件起訴書犯
    罪事實欄二㈡所示之財物，雖均屬被告之犯罪所得，惟其已
    與告訴人達成和解，有如前述，並有和解書附卷可參，倘本
    院再對被告諭知此部分沒收或追徵其犯罪所得，實有過苛之
    虞，從而，就此部分犯罪所得，爰依刑法第38條之2第2項規
    定，不予宣告沒收或追徵。
五、依刑事訴訟法第273條之1第1項、第299條第1項前段、第310
     條之2、第454條第2項，判決如主文。
六、如不服本判決應於收受判決後20日內向本院提出上訴書狀，
    並應敘述具體理由；其未敘述上訴理由者，應於上訴期間屆
    滿後20日內向本院補提理由書（均須按他造當事人之人數附
    繕本）「切勿逕送上級法院」。
本案經檢察官陳新君提起公訴，檢察官曾馨儀到庭執行職務。
中　　華　　民　　國　　111 　年　　10　　月　　19　　日
                  刑事第四庭    法  官  蕭筠蓉
以上正本證明與原本無異。
如不服本判決應於收受判決後20日內向本院提出上訴書狀，並應
敘述具體理由；其未敘述上訴理由者，應於上訴期間屆滿後20日
內向本院補提理由書（均須按他造當事人之人數附繕本）「切勿
逕送上級法院」。
中　　華　　民　　國　　111 　年　　10　　月　　20　　日
                                書記官  林依靜
附錄本判決論罪科刑法條
刑法第320條：
意圖為自己或第三人不法之所有，而竊取他人之動產者，為竊盜
罪，處5年以下有期徒刑、拘役或50萬元以下罰金。
意圖為自己或第三人不法之利益，而竊佔他人之不動產者，依前
項之規定處斷。
前二項之未遂犯罰之。
刑法第321條第1項第1款
犯前條第1項、第2項之罪而有下列情形之一者，處6月以上5年以
下有期徒刑，得併科50萬元以下罰金：
一、侵入住宅或有人居住之建築物、船艦或隱匿其內而犯之。

【附件】
臺灣屏東地方檢察署檢察官起訴書
                                     111年度偵字第8794號
                                     111年度偵字第9540號
　　被　　　告　曾國昌　

上列被告因竊盜案件，已經偵查終結，認應該提起公訴，茲將犯
罪事實及證據並所犯法條分敘如下：
  　　　犯罪事實
一、曾國昌前曾因違反毒品危害防制條例案件，經法院分別判處
    有期徒刑10月、10月、11月確定，再經臺灣屏東地方法院以
    108年度聲字第1682號裁定定應執行有期徒刑2年3月確定，
    嗣於民國110年6月2日假釋出監交付保護管束，甫於110年9
    月23日保護管束期滿假釋未經撤銷視為執行完畢。
二、詎曾國昌仍不知悔改，復意圖為自己不法之所有，基於竊盜
    之犯意，㈠於111年5月15日4時23分許，趁無人注意之際，單
    獨徒手開啟鍾炎龍停放在其屏東縣○○鄉○○村○○巷00號之1住
    處前車牌號碼000-000號普通重型機車未上鎖之機車置物箱
    欲竊取其內財物，惟翻找後未竊得任何物品即自行離去。㈡
    又於同日4時24分許，趁無人注意之際，單獨侵入邱宗賢位
    在屏東縣○○鄉○○村○○巷00號住處，竊取該處屋內所置放約值
    新臺幣（下同）700元之黑色長夾1個（內放有郵局提款卡、
    證件及約2,400元現金），得手後旋即離去。嗣經警接獲報
    案後調閱案發地點周遭監視器畫面而循線查獲上情。
三、案經邱宗賢訴由屏東縣政府警察局屏東分局報告偵辦。
　　　　證據並所犯法條
一、證據清單與待證事實：
編號 證據清單 待證事實  1 被告曾國昌之供述 坦承全部犯罪事實。  2 被害人鍾炎龍之指述 證明如犯罪事實欄二、㈠所示之犯罪事實。  3 告訴人邱宗賢之指訴 證明如犯罪事實欄二、㈡所示之犯罪事實。  4 偵查報告1份、監視器影像擷取畫面8張、蒐證照片2張 證明如犯罪事實欄二、㈠所示之犯罪事實。  5 偵查報告、和解書各1份、監視器影像擷取畫面6張、蒐證照片6張 證明如犯罪事實欄二、㈡所示之犯罪事實。 
二、核被告曾國昌所為，係犯刑法第320條第3項、第1項之竊盜
    未遂罪嫌及同法第321條第1項第1款之加重竊盜罪嫌。被告
    上開所為，時間不同，均係各別起意，請予分論併罰。再被
    告前曾受有期徒刑之執行完畢，此有本署刑案資料查註紀錄
    表1份在卷可查，其於5年內故意再犯本件有期徒刑以上之罪
    ，為累犯，請依同法第47條第1項規定加重其刑。至犯罪所
    得，因被告已賠償告訴人邱宗賢而與告訴人達成和解，此有
    和解書1份在卷可稽，依刑法第38條之1第5項規定，爰不聲
    請宣告沒收。
三、依刑事訴訟法第251條第1項提起公訴。　　
　此  致
臺灣屏東地方法院
中　　華　　民　　國　  111　　年　　8    月　  22    日
                            檢 察 官   陳 新 君
本件正本證明與原本無異
中　　華　　民　　國　  111　　年　　8    月　  23    日
                            書 記 官   張 孟 囷